【裁判字號】    99,小上,2
【裁判日期】    990623
【裁判案由】    損害賠償
【裁判全文】
臺灣彰化地方法院民事裁定  99年度小上字第2號
上 訴 人  甲○○
被上訴人  乙○○
上列當事人間請求損害賠償事件，上訴人對於民國99年1月21日
本院北斗簡易庭98年度斗小字第310號第一審判決，提起上訴，
本院裁定如下：
    主      文
上訴駁回。
第二審訴訟費用新台幣壹仟伍佰元由上訴人負擔。
    事實及理由
一、按對於小額程序之第一審裁判之上訴或抗告，非以其違背法
    令為理由，不得為之；上訴狀應記載上訴理由，表明下列各
    款事項：一原判決所違背之法令及其具體內容，二依訴訟資
    料可認為原判決有違背法令之具體事實。民事訴訟法第436
    條之24第2項及第436條之25分別定有明文。而依同法第436
    條之32第2項規定準用同法第468條及第469條第1款至第5款
    規定，即所謂違背法令，依同法第468條規定，判決不適用
    法規或適用不當者，為違背法令；而判決有同法第469條所
    列各款情形之一者，為當然違背法令。是當事人對小額程序
    之第一審判決提起上訴，如依民事訴訟法第468條規定，以
    第一審判決有不適用法規或適用不當為理由時，其上訴狀或
    理由書應有具體之指摘，並揭示該法規之條項或其內容，若
    係成文法以外之法則，應揭示該法則之旨趣。倘為司法院解
    釋，或最高法院判例，則應揭示該解釋、判例之字號或其內
    容。如以民事訴訟法第469條第1款至第5款所列情形為理由
    時，其上訴狀或理由書，應揭示合於該條款之事實。上訴狀
    或理由書如未依此方法表明，或其所表明者，顯與上開法條
    規定情形不合時，即難認已對於小額程序第一審判決之違背
    法令有具體之指摘，其上訴難認為合法。又按「當事人於第
    二審程序不得為訴之變更、追加或提起反訴。」、「當事人
    於第二審程序不得提出新攻擊或防禦方法。」，民事訴訟法
    第436條之27、第436條之28分別定有明文。
二、上訴人上訴意旨略以：
  (一)原判決僅判令上訴人應負擔百分之60之肇事賠償責任，但未
    判令被上訴人應負擔百分之40之肇事賠償責任。上訴人車輛
    修理費用合計新台幣（下同）85,330元，因被上訴人應負擔
    百分之40之肇事責任，則被上訴人應賠償上訴人34,132元（
    計算式：85,330×0.4＝34,132）。
  (二)如兩造將來欲和解者，被上訴人應提出修車過程之紀錄照片
    。
  (三)爰本於前開理由，提起上訴，請求補充判決：被上訴人應給
    付上訴人34,132元等語。
三、經核上訴人之上訴理由，並未具體說明原判決有何不適用法
    規或適用法規不當之情形，並揭示該法規之條項或其內容，
    及合於民事訴訟法第469條所列各款之事實，自難認對原判
    決之如何違背法令已有具體之指摘。再者，上訴人於原審未
    提起反訴，則原判決依法無須判令被上訴人應向上訴人給付
    ，亦即原判決並無判決脫漏情形，自無補充判決之必要。況
    且，上訴人於第二審始請求判令上訴人應向其給付，核其性
    質，應屬提起反訴或屬提出新攻擊防禦方法，亦非法之所許
    。
四、從而，依首揭說明，本件上訴為不合法，應予駁回。
五、據上論結，本件上訴為不合法，依民事訴訟法第436條之32
    第1項、第2項、第444條第1項前段、第95條、第78條、第
    436之19第1項，裁定如主文。
中    華    民    國    99    年     6    月    23    日
               民事第一庭    審判長法  官  康弼周
                                   法  官  簡璽容
                                   法  官  陳正禧
以上正本係照原本作成。
本裁定不得抗告。
中    華    民    國    99    年     6    月    23    日
                                   書記官  莊素美

司法院資訊處製作；財團法人民間司法改革基金會備份。
